【裁判字號】    99,交聲,118
【裁判日期】    990730
【裁判案由】    違反道路交通管理處罰條例聲明異議
【裁判全文】
臺灣雲林地方法院交通事件裁定         99年度交聲字第118號
移送機關即
原處分機關  交通部公路總局嘉義區監理所雲林監理站
異  議  人
即受處分人  甲○○
上列異議人即受處分人因違反道路交通管理處罰條例案件，對於
交通部公路總局嘉義區監理所雲林監理站99年4 月22日所為之處
分（原處分案號：雲監裁字第裁72-E00000000號裁決書），聲明
異議，本院裁定如下：
    主  文
異議駁回。
    理  由
一、原處分意旨略以：異議人即受處分人甲○○所有之車牌號碼
    LN-0592 號自用小客車（下稱本案自小客車），於民國99年
    2 月24日下午3 時3 分許，停放於新竹市○○路○段739 巷
    劃有紅線之禁止臨時停車處所，當場為警拍照採證後逕行舉
    發，並拖吊車輛移至保管場，嗣交通部公路總局嘉義區監理
    所雲林監理站（下稱原處分機關）以其違規事實明確，依道
    路交通管理處罰條例第56條第1 項第1 款規定，裁處異議人
    罰鍰新臺幣（下同）900 元。
二、聲明異議意旨略以：異議人於本件舉發當時之停車處所，其
    週邊未設置任何禁止停車或禁止臨時停車標誌，除中華路二
    段739 巷口劃有2 公尺之紅線外，延伸至巷底約50公尺之路
    面二側已達很難辨識有紅線之程度，與行政程序法第5 條所
    定之行政行為明確性原則，尚屬有間。另該路段紊亂、不清
    之標線，經附近民宅邱姓民眾證實係其私設，俾以保持其機
    車出口車道之暢通，是該非經主管機關之私設標線，合法性
    即有疑問，以此要求人民遵守該停車限制，當屬無據云云，
    爰依法聲明異議。
三、按禁止臨時停車線為紅色實線，用以指示禁止臨時停車路段
    ，其禁止時間為全日24小時；又禁止臨時停車處所不得停車
    ；又汽車駕駛人在禁止臨時停車處所停車者，處600元以上
    1200元以下罰鍰；再汽車駕駛人違規停車而駕駛人不在場，
    或其他違規行為經以科學儀器取得證據資料，當場不能或不
    宜攔截製單舉發者，得對汽車所有人逕行舉發處罰，道路交
    通標誌標線號誌設置規則第169 條第1 項、第2 項、第4 項
    、道路交通安全規則第112 條第1 項第1 款、道路交通管理
    處罰條例第56條第1 項第1 款、道路交通管理處罰條例第7
    條之2 第3 款、第6 款分別定有明文。
四、本院判斷如下：
  (一)本件異議人所有之本案自小客車，於99年4 月22日下午3 時
    3 分，停放於新竹市○○路○段739 巷劃有紅線之禁止臨時
    停車處所，當場為新竹市警察局交通隊警察拍照採證逕行舉
    發，並拖吊車輛移至保管場，嗣原處分機關認違規事實明確
    ，爰於99年4 月22日開具雲監裁字第裁72-E00000000號裁決
    書，依道路交通管理處罰條例第56條第1 項第1 款規定，裁
    處異議人900 元罰鍰等情，此有新竹市警察局99年2 月24日
    竹市警交字第E00000000 號舉發違反道路交通管理事件通知
    單、採證照片、新竹市警察局99年4 月16日竹市警交字第09
    90012199號函暨所附送達證書及違規現場照片、原處分機關
    上開裁決書在卷可證，異議人雖辯以前詞，惟其所有之本案
    自小客車於本件舉發時有停放上開處所之事實，則為異議人
    所不爭執，應堪認定。
  (二)異議人固以前詞置辯，惟經本院函詢新竹市政府，並請派員
    勘察本件舉發地點，新竹市政府函覆於說明中表示：「二、
    經查旨揭巷道因時日久遠，本院交通處於89年成立至今，並
    無該路段標線施工紀錄可供佐參，現有標線應為道路設計時
    即已劃設。案經實際現勘，其巷底原有一私人停車場出入口
    ，巷口為公設之收費停車場（如圖示），除配合『停車場法
    』第18條規定劃定禁止停車區，另其巷寬亦僅約4 米，不足
    以開放路邊停車，且道路功能為公共通行，為避免後續道路
    遭佔用，本府近日將儘速派員辦理補繪。」此有新竹市政府
    99年7 月13日府交管字第0990070400號函暨所附現場照片在
    卷可憑。可信本件舉發地點所設之紅實線，係當初道路設計
    所劃設，並非異議人所辯附近民眾所私設，異議人上開所辯
    ，無足為採。又異議人辯稱上開停車處所週邊無設置任何禁
    止臨時停車標誌，路旁紅線亦難以辨識云云，據本院詳視前
    揭回函所附現場照片，道路旁之紅實線固因養護不佳而略顯
    斑駁、模糊，然因其至少長達數公尺，具有一定之連貫長度
    ，是一般人在視覺上應仍可清楚辨識出有該紅色標線存在，
    而得判斷該處為禁止臨時停車處所甚明，自與行政法上之明
    確性原則相符。再者，異議人既已考領有駕駛執照，並親自
    參與交通運作，當應知悉紅實線劃設之目的及效力，且有遵
    守之義務，若於劃有紅實線之路段再設有禁止停車之標誌，
    則該標誌亦僅具有提醒、督促駕駛人注意之作用而已，是禁
    止臨時停車處所僅需標誌、標線擇一設置，不以兩者同設為
    必要，故異議人前揭所辯，尚與事實不符，洵非可採。
五、綜上所述，異議人於前揭時間、地點確有「在禁止臨時停車
    處所停車」之違規事實明確，異議人上開辯解，尚難憑採。
    原處分機關依道路交通管理處罰條例第56條第1 項第1 款規
    定，裁處異議人罰鍰900 元之處分，其認事用法，並無違誤
    。從而，本件異議為無理由，應予駁回。
六、依道路交通管理處罰條例第87條第2 項、道路交通案件處理
    辦法第19條，裁定如主文。
中    華    民    國    99    年    7     月    30    日
                    交通法庭    法  官  曾鴻文
以上正本證明與原本無異。
如不服本裁定，應於裁定送達後5 日內向本院提出抗告狀（須附
繕本）。
                                書記官  顏錦清
中    華    民    國    99    年    7     月    30    日

司法院資訊處製作；財團法人民間司法改革基金會備份。
